【裁判字號】    92,易,479
【裁判日期】    921230
【裁判案由】    竊盜等
【裁判全文】
臺灣苗栗地方法院刑事判決                          九十二年度易字第四七九號
    公  訴  人  臺灣苗栗地方法院檢察署檢察官
    被      告  甲○○  男  二.
                        號
右列被告因竊盜等案件，經檢察官提起公訴（九十二年度偵字第三二七號、第三八０
一號），經本院合議庭裁定改依簡式審判程序，判決如左：
    主  文
甲○○持有第一級毒品，累犯，處有期徒刑參月，扣案之海洛因壹包（重約零點參公
克，經鑑定結果淨重零點壹貳公克，包裝重零點貳參公克）沒收銷燬之；又竊盜，累
犯，處有期徒刑捌月，鑰匙壹支沒收。應執行有期徒刑拾月，海洛因壹包（重約零點
參公克，經鑑定結果淨重零點壹貳公克，包裝重零點貳參公克）沒收銷燬之，鑰匙壹
支沒收。
    事  實
一、甲○○於民國八十九年間，因違反毒品危害防制條例及犯竊盜、贓物罪，為本院
    先後判處有期徒刑五月，如易科罰金以三百元折算一日、有期徒刑八月及有期徒
    刑四月，嗣經本院定執行刑為有期徒刑一年三月確定，於九十年十二月十四日縮
    短刑期執行完畢。九十一年間，又犯竊盜及恐嚇罪，為本院判處有期徒刑七月及
    四月，定執行刑為有期徒刑九月確定，於九十二年一月二日在監執行完畢。有下
    列行為：
    （一）基於持有毒品之犯意，於九十二年一月十五日晚上二十二時許，在苗栗縣
          頭份鎮○○里○○路五０四巷七弄二四號其住處附近巷口，收受其女友絲
          秀琳（檢察官偵查中）交付之第一級毒品海洛因（下稱海洛因）一包，而
          持有海洛因。甲○○持有該包海洛因後，即駕駛出租小客車至同鎮○○路
          一五一四號車行辦理還車手續，嗣於車行門口為警查獲，並扣得海洛因一
          包（重約０．三公克，經鑑定結果淨重０．一二公克，包裝重０．二三公
          克）。
    （二）甲○○於同年九月二十六日下午十四時許，在苗栗縣頭份鎮○○里○鄰○
          ○街二十三號旁，見乙○○所有未懸車牌（原車號為ＭＡ─七六七二號）
          之自用小客車，停在該處無人看顧，竟意圖為自己不法所有，基於竊盜犯
          意，持其所有汽車鑰匙一支，竊取該車得手。迨同日十八時三十分許，徐
          福鑫駕駛該車，欲衝撞同鎮○○里○○路三十六巷七十號鄧炎坤住處之鐵
          門時，經警到場查獲，並扣得其所有，供其竊盜所用的鑰匙一支。
二、案經苗栗縣警察局竹南分局及頭份分局報請臺灣苗栗地方法院檢察署檢察官偵查
    起訴。
    理  由
一、訊據被告甲○○對右揭事實坦白承認，核與絲秀琳及被害人乙○○指述情節相符
    ，並有贓物認領保管單一紙、車籍作業系統─查詢認可資料一份、查獲照片六幀
    等在卷暨鑰匙一支、白粉一包扣案可證，且扣案白粉經送法務部調查局鑑驗結果
    ，確係海洛因（淨重０．一二公克；包裝重０．二三公克），有該局九十二年四
    月十一日調科壹字第九九００００六三三號鑑定通知書在卷可憑。足見被告自白
    與事實相符。本件事證明確，被告犯行可以認定。
二、查海洛因為毒品危害防制條例第二條第二項第一款規定之第一級毒品，核被告持
    有海洛因所為，係犯毒品危害防制條例第十一條第一項之持有第一級毒品罪；其
    竊取他人之物得手，所為係犯刑法第三百二十條第一項之竊盜罪。被告所犯上開
    二罪，犯意各別，行為互殊，應予分論併罰。查被告於八十九年間，因違反毒品
    危害防制條例及犯竊盜、贓物罪，為本院先後判處有期徒刑五月，如易科罰金以
    三百元折算一日、有期徒刑八月及有期徒刑四月，經本院定執行刑為有期徒刑一
    年三月確定，於九十年十二月十四日縮短刑期執行完畢。九十一年間，又犯竊盜
    及恐嚇罪，為本院判處有期徒刑七月及四月，定執行刑為有期徒刑九月確定，於
    九十二年一月二日在監執行完畢，有臺灣苗栗地方法院檢察署刑案資料查註紀錄
    表及台灣高等法院被告全國前案紀錄表各一份在卷足憑，其在有期徒刑之執行完
    畢後，五年以內，再犯有期徒刑以上之本罪，為累犯，均應依刑法第四十七條規
    定加重其刑。爰審酌被告之上開素行、本件犯罪之手段、持有毒品之數量不多、
    時間短暫、竊得物之價值、所生危害，及犯後坦承犯行，態度良好暨公訴人具體
    求處竊盜部分有期徒刑八月，毒品部分有期徒刑三月，定執行刑為有期徒刑十月
    等一切情狀，分別量處如主文所示之刑，並定其應執行刑。扣案之海洛因一包（
    重約０．三公克，經鑑定結果淨重０．一二公克，包裝重０．二三公克），係查
    獲之毒品，並依毒品危害防制條例第十八條第一項前段規定宣告沒收銷燬。至另
    扣案的鑰匙一支，係被告所有，供其犯罪所用之物，業據被告供承在卷（本院九
    十二年十一月十三日筆錄參照），併依刑法第三十八條第一項第二款規定宣告沒
    收。
三、本件於審判期日，經公訴人對被告具體求處如上所示之刑，被告同意接受公訴人
    求處，並以言詞陳明願捨棄上訴權而記明筆錄，依刑事訴訟法第三百五十七條第
    一項、第三百五十八條第一項但書、第三百五十九條規定，被告因捨棄上訴權而
    喪失上訴權，併為敘明。
據上論斷，應依刑事訴訟法第二百七十三條之一第一項、第二百九十九條第一項前段
、毒品危害防制條例第十一條第一項、第十八條第一項前段、刑法第十一條、第三百
二十條第一項、第四十七條、第五十一條第五款、第三十八條第一項第二款、罰金罰
鍰提高標準條例第一條前段，判決如主文。
本案經檢察官林文中到庭執行職務。
中      華      民      國      九十二    年      十二    月    三十    日
                                  臺灣苗栗地方法院刑事第三庭
                                          法  官  劉  興  浪
右正本證明與原本無異
如不服本判決，應於判決送達後十日內向本院提出上訴狀（應附繕本），上訴於臺灣
高等法院臺中分院。
                                          書記官  黃  士 益
中      華      民      國      九十二    年      十二    月    三十    日
被告甲○○不得上訴。
附錄論罪科刑法條
刑法第三百二十條第一項：
意圖為自己或第三人不法之所有，而竊取他人之動產者，為竊盜罪，處五年以下有期
徒刑、拘役或五百元以下罰金。
毒品危害防制條例第十一條第一項：
持有第一級毒品者，處三年以下有期徒刑、拘役或新臺幣五萬元下罰金。


司法院資訊處製作；財團法人民間司法改革基金會備份。
